【裁判字號】    96,上易,2681
【裁判日期】    970122
【裁判案由】    毒品危害防制條例
【裁判全文】
臺灣高等法院刑事判決                96年度上易字第2681號
上  訴  人
即  被  告  甲○○
上列上訴人因毒品危害防制條例案件，不服臺灣士林地方法院96
年度易字第808號，中華民國96年6月12日第一審判決（起訴案號
：臺灣士林地方法院檢察署96年度毒偵字第752 號），提起上訴
，本院判決如下：
    主  文
原判決撤銷。
甲○○施用第二級毒品，累犯，處有期徒刑玖月。減為有期徒刑
肆月又拾伍日。如易科罰金，以新台幣壹千元折算壹日。
    事  實
一、甲○○前因施用毒品案件，經原審以89年度毒聲字第1950號
    裁定送觀察、勒戒後，認無繼續施用毒品之傾向，由臺灣士
    林地方法院檢察署檢察官以89年度毒偵字第2429號為不起訴
    處分確定，並於民國89年11月7 日釋放出所；又因施用毒品
    案件，經原審以89年度毒聲字第2338號裁定送觀察、勒戒後
    ，認有繼續施用毒品之傾向，經原審裁定令入戒治處所施以
    強制戒治，於90年9月5日停止戒治釋放出所，所餘戒治期間
    交付保護管束，已於90年12月25日交付保護管束期滿執行完
    畢，並經臺灣士林地方法院檢察署檢察官以89年度毒偵字第
    2803號聲請簡易判決，由原審以90年度湖簡字第64號判決處
    有期徒刑5 月確定。再因竊盜、贓物及槍砲彈藥刀械管制條
    例等案件，經原審以90年度易字第218號判決處有期徒刑2年
    1月確定，另因竊盜、贓物案件，由原審先後以91 年度易字
    第252號、92年度簡字第148號判決處有期徒刑1 年6月、6月
    確定，前開案件接續執行後，於95年7月7日因假釋付保護管
    束期滿執行完畢。
    詎猶不知悛悔，復因施用毒品案件，經原審於96年1月2日以
    95年度易字第1331號判決處有期徒刑8 月確定。另基於施用
    第二級毒品安非他命之犯意，於前開強制戒治執行完畢釋放
    後，5年內之95年12月13日為警採尿前4 、5日內某時，在臺
    北縣新莊市抽水站工地內，以將安非他命置入吸食器內燒烤
    吸食其所生煙霧之方式，施用第二級毒品安非他命1 次，嗣
    因毒品案件遭通緝，於同年12月13日下午2 時許，在其台北
    縣汐止市○○路27巷1號3樓住處為警緝獲，並經警採集尿液
    送往台灣檢驗科技股份有限公司鑑驗結果呈安非他命類陽性
    反應，始悉上情。
二、案經臺北市政府警察局汐止分局報告臺灣士林地方法院檢察
    署檢察官偵查起訴。
    理  由
一、上揭犯罪事實，業據被告甲○○於偵查及原審審理中坦承不
    諱，且被告於前揭時、地為警查獲後採集之尿液，經送台灣
    檢驗科技股份有限公司以氣相層析質譜儀分析法檢驗結果，
    呈安非他命類之陽性反應，有該公司96 年1月10日報告編號
    CH/2007/10205號濫用藥物尿液檢驗報告1 紙（見偵卷第9頁
    ）附卷可稽。綜上，堪認被告之自白與事實相符，足以採信
    。又被告甲○○前因施用毒品案件，經原審裁定觀察、勒戒
    ，認有繼續施用毒品之傾向，經原審裁定令入戒治處所施以
    強制戒治，於90年9月5日停止戒治釋放出所，所餘戒治期間
    交付保護管束，並於90年12月25日交付保護管束期滿執行完
    畢，有臺灣士林地方法院檢察署檢察官89年度毒偵字第2429
    號不起訴處分書、89年度毒偵字第2803號聲請簡易判決處刑
    書、原審95年度易字第1331號判決書、全國施用毒品案件記
    錄表及法務部全國檢察官線上查詢刑案人犯在監所最新資料
    表、本院被告前案紀錄表各1 份在卷可憑，是被告顯係於強
    制戒治期滿後5 年以內，再犯本件施用第二級毒品之罪，堪
    以認定，應依法論科。
二、核被告甲○○所為，係犯毒品危害防制條例第10條第2 項之
    施用第二級毒品罪。被告因施用第二級毒品安非他命而持有
    第二級毒品安非他命，其持有之低度行為為施用之高度行為
    所吸收，不另論罪。又被告有如事實欄所載之犯罪科刑及執
    行情形，有本院被告前案紀錄表附卷可憑，其於有期徒刑執
    行完畢後5 年內，故意再犯本件有期徒刑以上之罪，為累犯
    ，應依法加重其刑。
三、原審予以論科，固非無見。惟查被告甲○○本件犯罪時間係
    在96年4月24日以前，合於中華民國96 年罪犯減刑條例所定
    減刑條件，原審未及減刑，仍有違誤。被告上訴意旨，空言
    不服，固無理由，惟原判決既有可義，即屬不可維持，本院
    自應將原判決撤銷改判。
四、爰審酌被告前有多次施用毒品前科，素行不佳，屢經觀察、
    勒戒、強制戒治及受有期徒刑之宣告、執行後，仍未能杜絕
    毒品之誘惑，而再次施用毒品，顯無戒絕毒品之毅力，惟念
    其施用毒品乃戕害自己身心健康，尚未危及他人，施用次數
    復僅一次，以及其犯後坦承犯行，態度尚稱良好，並其犯罪
    之動機、目的及其智識程度等一切情狀，處以如主文所示之
    刑，並依法減刑如主文所示。
五、被告經合法傳喚，無正當理由不到，依法不待其到庭陳述，
    逕行判決，併此敘明。
據上論斷，應依刑事訴訟法第369條第1項前段、第364條、第299
條第1 項前段、第371條，毒品危害防制條例第10條第2項，刑法
第11條前段、第47條第1項、第41條第1項，中華民國96年罪犯減
刑條例第2條第1項第3款、第9條，判決如主文。
本案經檢察官黃全祿到庭執行職務。
中    華    民    國    97    年    1     月    22    日
                  刑事第五庭  審判長法  官  陳祐治
                                    法  官  張傳栗
                                    法  官  高明哲
以上正本證明與原本無異。
不得上訴。
                                    書記官  蔡慧娟
中    華    民    國    97    年    1     月    22    日
附錄：本案論罪科刑法條全文
毒品危害防制條例第10條第2項
施用第二級毒品者，處3年以下有期徒刑。


司法院資訊處製作；財團法人民間司法改革基金會備份。
